【裁判字號】    97,審易,2557
【裁判日期】    980227
【裁判案由】    妨害自由
【裁判全文】
臺灣高雄地方法院刑事判決            97年度審易字第2554號
                                    97年度審易字第2557號
公  訴  人  臺灣高雄地方法院檢察署檢察官
被      告  乙○○
                    (另案於臺灣高雄監獄執行中）
上列被告因妨害自由案件，經檢察官追加起訴（97年度偵字第
30200 號），被告於準備程序中就被訴事實為有罪之陳述，經本
院告知簡式審判程序之旨，並聽取被告與公訴人之意見後，本院
合議庭裁定由受命法官獨任進行簡式審判程序，判決如下：
    主  文
乙○○共同犯侵入建築物附連圍繞之土地罪，累犯，處有期徒刑
參月，如易科罰金，以新臺幣壹仟元折算壹日。
    事實及理由
一、本件犯罪事實，除補充為「乙○○前因施用毒品、竊盜案件
    ，經本院分別以93年度訴字第1192號、93年度簡字第6280號
    判處有期徒刑1 年、3 月確定，另因毒品案件，經本院以94
    年度訴字第883 號判處有期徒刑1 年確定，上開各罪經定應
    執行刑、接續執行，於民國95年5 月30日假釋出監，嗣因施
    用毒品，經本院以95年度訴字第3911號判處有期徒刑1 年確
    定，經減刑為有期徒刑6 月，前開假釋亦經撤銷，上開各罪
    於96年11月11日執行完畢」，並增列被告於本院審理時之自
    白為證據外，其餘均引用起訴書所載。
二、核被告所為，係犯刑法第306 條第1 項侵入建築物附連圍繞
    之土地罪。黃寶康明知被告下車係要至張存財經營之礦泉水
    工廠附連圍繞之土地，猶駕車搭載被告，讓被告於該礦泉水
    工廠前下車，自己則於車上等候，被告與黃寶康就上開行為
    ，有犯意之聯絡，應論以共同正犯。被告因施用毒品、竊盜
    ，經本院分別以93年度訴字第1192號、93年度簡字第6280號
    判處有期徒刑1 年、3 月確定，另因毒品案件，經本院以94
    年度訴字第883 號判處有期徒刑1 年確定，上開各罪經定應
    執行刑、接續執行，於民國95年5 月30日假釋，嗣因其於假
    釋期間施用毒品，經本院以95年度訴字第3911號判處有期徒
    刑1 年確定（經減刑為有期徒刑6 月），前開假釋亦經撤銷
    ，上開各罪於96年11月11日執行完畢，此有臺灣高等法院被
    告前案紀錄表在卷可佐，其於徒刑執行完畢5 年之內故意再
    犯本件有期徒刑以上之罪，為累犯，應依法加重其刑。
三、爰審酌被告率爾進入他人建築物四周之土地，造成對於居住
    權、隱私權之侵害，足見被告未能尊重他人之權利，其行為
    應予懲罰，及被告坦承犯行，態度尚可等一切情狀，量處如
    主文所示之刑，並諭知易科罰金之折算標準。
四、另黃寶康被訴與被告乙○○共同為本件侵入建築物附連圍繞
    土地部分，則由本院另行審理，附此敘明。
據上論斷，應依刑事訴訟法第273 條之1 第1 項、第284 條之1
、第299 條第1 項前段、第310 條之2 、第454 條第2 項，刑法
第306 條第1 項、第28條、第47條第1 項、第41條第1 項前段，
刑法施行法第1條之1，判決如主文。
本案經檢察官王朝弘到庭執行職務。
中    華    民    國    98    年    2     月    27    日
                  刑事第七庭    法  官  蔡書瑜
以上正本證明與原本無異。
如不服本判決應於收受送達後10日內向本院提出上訴書狀，並應
敘述具體理由；如未敘述上訴理由者，應於上訴期間屆滿後20日
內向本院補提理由書（均須按他造當事人之人數附繕本）「切勿
逕送上級法院」。
中    華    民    國    98    年    2     月    27    日
                                書記官  楊明月
附錄：論罪法條
中華民國刑法第306條
無故侵入他人住宅、建築物或附連圍繞之土地或船艦者，處1 年
以下有期徒刑、拘役或3 百元以下罰金。
無故隱匿其內，或受退去之要求而仍留滯者，亦同。
附件：
臺灣高雄地方法院檢察署檢察官追加起訴書
                                      97年度偵字第30200號
     被      告  乙○○  男  36歲（民國○○年○月○日生）
                         住高雄縣美濃鎮○○○○○街461巷1
                         4號
                         國民身份證統一編號：Ｚ000000000號
 上列被告因妨害自由案件，業經偵查終結，認為應追加起訴，茲
 將犯罪事實及證據並所犯法條分敘如下：
         犯罪事實
 一、乙○○前因施用毒品案件，經臺灣高雄地方法院以93年度訴
     字第1192號、94年度訴字第883號、95年度訴字第3911號，
     各判處有期徒刑1年確定，另因竊盜案件，經臺灣高雄地方
     法院以93年度簡字第6280號判處有期徒刑3月確定，以上各
     案經裁定減刑後，甫於民國96年11月11日執行完畢。乙○○
     與黃寶康（另以97年度偵字第27169號提起公訴）基於共同
     犯意之聯絡，於97年8月7日8時許，由黃寶康駕駛車號VW-42
     79號自小客車搭載乙○○，前往張存財所經營位於高雄縣美
     濃鎮○○○○○路361號之礦泉水工廠前，停妥車輛後，見
     該工廠圍牆大門已遺失，竟未經張存財許可，共同擅自侵入
     該工廠附連圍繞之土地，並沿著該工廠內貨櫃屋之樓梯爬上
     貨櫃屋，經張存財當場發現後，與乙○○發生肢體衝突，黃
     寶康隨即駕駛前開自小客車搭載乙○○逃離現場，經張存財
     記下該自小客車車牌號碼後，報警循線查獲。
 二、案經張存財告訴及高雄縣政府警察局旗山分局報告偵辦。
         證據並所犯法條
 一、證據及待證事實
 ┌──┬─────────────┬─────────────┐
 │編號│證據                      │待證事實                  │
 ├──┼─────────────┼─────────────┤
 │1   │被告乙○○於本署之供詞。  │被告固供承與黃寶康共乘車輛│
 │    │                          │前往上開地點，惟否認有何侵│
 │    │                          │入住宅之犯行，辯稱：伊只有│
 │    │                          │在空地小便云云。          │
 ├──┼─────────────┼─────────────┤
 │2   │另案被告黃寶康於警詢及本署│黃寶康固坦承於上開時、地，│
 │    │偵查中之供詞。            │駕駛車號VW-4279號自小客車 │
 │    │                          │搭載乙○○，前往高雄縣美濃│
 │    │                          │鎮○○○○○路361號之工廠 │
 │    │                          │前等情，惟堅決否認有何犯行│
 │    │                          │，辯稱：我沒有進去，只是停│
 │    │                          │在路邊，乙○○自己下車，我│
 │    │                          │在那邊等他，我等一下，就看│
 │    │                          │到乙○○從工廠前面空地的小│
 │    │                          │門跑出來云云。            │
 ├──┼─────────────┼─────────────┤
 │3   │告訴人張存財於警詢及本署偵│全部犯罪事實。            │
 │    │查中之指訴。              │                          │
 ├──┼─────────────┼─────────────┤
 │4   │證人張徐春玲（張存財之妻）│張徐春玲於前開時間，與張存│
 │    │於本署偵查中之證詞。      │財同處於貨櫃屋內，聽聞歹徒│
 │    │                          │沿踩在鐵製樓梯步行上貨櫃屋│
 │    │                          │正在開門之聲音，隨即看見張│
 │    │                          │存財開門與一名歹徒發生爭執│
 │    │                          │，之後看見2名歹徒逃離現場 │
 │    │                          │。                        │
 ├──┼─────────────┼─────────────┤
 │5   │現場照片2紙。             │係爭工廠週遭之土地，有以圍│
 │    │                          │牆圍繞。                  │
 ├──┼─────────────┼─────────────┤
 │6   │車籍資料1紙。             │車號VW-4279號自小客車係登 │
 │    │                          │記在黃寶康之父黃光輝名下，│
 │    │                          │由黃寶康使用。            │
 └──┴─────────────┴─────────────┘
 二、核被告乙○○所為，係犯刑法第306條第1項之侵入建築物附
     連圍繞土地罪嫌。其與另案被告黃寶康之間，有犯意聯絡及
     行為分擔，請依刑法第28條共同正犯之規定論處。被告前因
     違反毒品危害防制條例案件，經臺灣高雄地方法院以95年度
     訴字第3911號判處有期徒刑1年確定，甫於96年11月11日執
     行完畢，有刑案資料查註紀錄表在卷可稽，其於5年內故意
     再犯本件有期徒刑以上之罪，為累犯，請依刑法第47條第1
     項之規定加重其刑。
 三、查另案被告黃寶康前因侵入住宅案件，經本署檢察官以97年
     度偵字第27169號提起公訴，現由臺灣高雄地方法院審理中
     ，有該案起訴書1份在卷可稽，本件與前開案件為相牽連案
     件，爰依刑事訴訟法第265條第1項追加起訴。
         此致
 臺灣高雄地方法院
 中    華    民    國    97    年    11    月    11    日
                               檢察官      甲  ○  ○


司法院資訊處製作；財團法人民間司法改革基金會備份。
